【裁判字號】    95,抗,104
【裁判日期】    950331
【裁判案由】    本票裁定
【裁判全文】
臺灣臺北地方法院民事裁定               95年度抗字第104號
    抗  告  人  甲○○
    相  對  人  裕融企業股份有限公司
    法定代理人  乙○○
上列抗告人因與相對人間本票裁定事件，抗告人對於民國九十四
年十二月六日本院所為之九十四年度票字第九○七六三號裁定提
起抗告，本院裁定如下：
    主  文
抗告駁回。
抗告程序費用由抗告人負擔。
    理  由
一、按本票執票人，依票據法第一百二十三條規定，聲請法院裁
    定許可對發票人強制執行，係屬非訟事件，此項聲請之裁定
    ，及抗告法院之裁定，僅依非訟事件程序，就本票形式上之
    要件是否具備予以審查為已足，並無確定實體上法律關係存
    否之效力，如發票人就票據債務之存否有爭議時，應由發票
    人提起確認之訴，以資解決（最高法院五十七年台抗字第七
    六號、五十六年台抗字第七一四號判例意旨參照）。
二、本件相對人主張其持有抗告人於民國（下同）九十二年三月
    三十一日與劉小雯共同簽發之系爭本票一張，內載金額新台
    幣（下同）三十八萬元，付款地為相對人事務所，利息按年
    息百分之二十計算，免除作成拒絕證書，到期日為九十四年
    九月七日，業已屆期，經提示未獲付款，雖經其屢為催討，
    仍未蒙抗告人置理，為此依據票據法第一百二十三條、非訟
    事件法第一百條規定，聲請裁定准許對相對人為強制執行等
    語，業據其提出本票影本一紙為證，原裁定予以准許，即無
    不合。
三、抗告意旨略以：相對人聲請給付之票款，其所稱到期日為九
    十四年九月七日，此實乃四十八期中之一期，非全數金額之
    到期日，而裁定書所載之到期日為九十四年九月七日，該期
    款僅為一萬一千四百元，抗告人已於九十四年九月十五日至
    銀行繳付完畢，該期金額繳付遲延九天係因工作繁忙致稍有
    遲誤，此非抗告人本意，不應因此即為准許強制執行之裁定
    ，為此提起本件抗告云云。惟查，抗告人所述縱使為真，亦
    屬實體上票據債務存否之爭執，依首開說明，應另循訴訟程
    序解決，尚非本件非訟程序所得審究，非訟程序法院僅得就
    本票裁定聲請強制執行是否符合形式上要件為審酌，於符合
    法定形式要件下為許可強制執行之裁定，本件抗告人所述理
    由既非非訟法院於聲請本票強制執行時應審酌之事項，其提
    起本件抗告，自無理由，應予駁回。
四、據上論結，本件抗告為無理由，依非訟事件法第二十一條第
    二項、第四十六條、民事訴訟法第四百九十五條之一第一項
    、第四百四十九條第一項、第七十八條，裁定如主文。
中    華    民    國    95    年    3     月    31    日
                        民事第二庭審判長法  官  鄭純惠
                                        法  官  黃雯惠
                                        法  官  汪漢卿
以上正本係照原本作成
如不服本裁定，僅得於收受本裁定正本送達後10日內，以適用法
規顯有錯誤為理由，向本院提出再抗告狀，（須附繕本一份及繳
納再抗告裁判費新台幣1,000元），經本院許可後始可再抗告。
中    華    民    國    95    年    3     月    31    日
                                        書記官  許婉如


司法院資訊處製作；財團法人民間司法改革基金會備份。
